# 少数权益终止确认时点

提问人：angelcannotfly 时间：2019-09-19 10:57:10
求助，子公司合资协议于 6.30到期，双方股东于 6.20签订减资框架协议，约定少数股东减资退出，将以 6.30为基准日，评估确定减资对价。
7.1 日起少数股东派驻董事管理人员撤出，9.30评估报告出具，双方签订减资协议。10.15 工商变更完成，子公司变成全资子公司。
请问，在确定少数股权终止确认时点时，应使用哪个日期。合并表中，从哪个时点不再计算少数权益、损益？

回答人：chenyiwei
一般理解，终止确认少数股权的日期不应早于双方签订减资协议，明确应支付给少数股东的减资款的日期。如果该协议在签订后需经双方内部决策程序和外部监管机构批准的，则不早于完成批准程序的日期。工商变更登记不一定是必要条件。